# 请教 14 年新准则对年报审计的影响

提问人：canon1323 时间：2014-12-31 19:08:13
由于今年准则的修订，对于对于某些事项不知如何披露，特此请教：1.原三无投资，现在没有用明确的文件说放在哪里核算？我所看的参考资料认为是可供出售（有的公司非要放在可供出售，可我没见到依据文件，也无法反驳他们），请问若放入可供出售的话，被投资单位分配股利，是进入投资收益，还是资本公积？是否要确认递延所得税的影响？ 2.在模板新报表中 出现了 长期薪酬这一项（在长期负债那里面） 这个是要把养老保险，医疗保险放进去吗？ 还是说这个科目是核算股票期权用的？

回答人：chenyiwei
1 、可供出售金融资产，被投资方分配股利时投资方确认为投资收益。 2 、养老保险和医疗保险仍是一年内要支付的，所以是流动负债。长期薪酬包括支付期限在一年以上的辞退福利、离职后福利、长期残疾福利等。

提问人：zengfengxia 时间：2014-12-31 21:27:42
定稿的 15 号编报规则和征求意见稿比较，除货币资金、应收票据权利瑕疵需要披露外，其他资产的抵押、质押等权利瑕疵无需披露？ 2010 稿当中需要披露， 2014 征求意见稿（格式）是在其他要求中披露，但定稿的当中拿掉了？ 另外，陈版是否知道定稿的披露格式要求什么时候能出来？

回答人：chenyiwei
根据目前获得的信息，“所有权或使用权受限制的资产”的位置移后，但仍属于要披露的内容。还有值得关注的是“费用按性质披露”从15 号文和交易所的附注格式中都消失了。

回答人：chenyiwei
定稿的附注披露格式据说很快就可以出来，应该就在这几天。

提问人：zengfengxia 时间：2015-01-05 20:18:29
15 号文定稿第二十二条（二）要求销售费用、管理费用和财务费用按性质披露本期及比较期，这样的规定怎么理解，合并披露还是和以前一样分别按明细披露？ 交易所的格式出来了？陈版能给个链接吗？

回答人：chenyiwei
还是分别按各类费用披露明细，和以前一样，也就是“先功能再性质”。完整意义上的费用按性质披露在 15 号文和交易所的附注格式中已删除。